臺灣新北地方法院板橋簡易庭民事裁定
110年度板小字第4150號
原      告  板橋雙十金星大廈管理委員會

法定代理人  鍾富鎮  
被      告  凃光祺  
上列當事人間請求給付管理費事件，本院裁定如下：
    主  文
原告之訴駁回。
訴訟費用新臺幣壹仟元由原告負擔。
    理  由
一、按「當事人書狀，除別有規定外，應記載下列各款事項：一
    、當事人姓名及住所或居所；二、有法定代理人、訴訟代理
    人者，其姓名、住所或居所，及法定代理人與當事人之關係
    。」，民事訴訟法第116條第1項第1、2款亦有規定。又按原
    告之訴，有下列各款情形之一者，法院應以裁定駁回之。但
    其情形可以補正者，審判長應定期間先命補正：…四、原告
    或被告無訴訟能力，未由法定代理人合法代理者，同法第24
    9條第1項第4款定有明文，此一規定於小額程序亦有適用（
    民事訴訟法第436條之23、第436條第2項規定參照）。另原
    告之訴有起訴不合程式或不備其他要件之情形，依其情形可
    以補正，經審判長定期間命其補正而不補正者，法院應以裁
    定駁回之，民事訴訟法第249 條第1 項第6 款定有明文。又
    公寓大廈應成立管理委員會或推選管理負責人，公寓大廈管
    理條例第29條第1項亦定有明文。
二、經查：
 ㈠本件原告起訴請求被告給付管理費，而原告為管理委員會，並
   無訴訟能力，須由法定代理人合法代理始得為訴訟行為，原
   告起訴時以秦毓為法定代理人，而秦毓雖為板橋雙十金星大
   廈社區(下稱系爭社區）於108年10月19日108年度第31屆第1
   次區分所有權人會議投票通過當選之暫代管理負責人，然系
   爭社區之規約第7條規定管理委員之任期自當年11月1日起至
   翌年10月31日止，為期一年，有系爭社區之規約存卷可稽，
   則秦毓之任期則已於109年10月31日屆滿，依公寓大廈管理條
   例第29條第4項規定，視同解任，秦毓並非原告之法定代理人
   。
 ㈡又原告雖以111年3月9日民事補正暨陳報二狀，由鍾富鎮具狀
   承受訴訟。然按，區分所有權人會議依前條規定未獲致決議
   、出席區分所有權人之人數或其區分所有權比例合計未達前
   條定額者，召集人得就同一議案重新召集會議；其開議除規
   約另有規定出席人數外，應有區分所有權人三人並五分之一
   以上及其區分所有權比例合計五分之一以上出席，以出席人
   數過半數及其區分所有權比例占出席人數區分所有權合計過
   半數之同意作成決議，公寓大廈管理條例第32條第1項定有明
   文。又會議之決議，乃多數參與會議者基於平行與協同之意
   思表示相互合致而成立之法律行為，如法律規定其決議必須
   有一定數額以上人數出席，此一定數額以上人數出席，為該
   法律行為成立之要件。倘欠缺此項要件，會議決議即屬不成
   立，尚非單純之決議方法違法問題（最高法院104年度台上字
   第817號號裁判意旨參照）。
 ㈢經查，系爭社區規約第3條第9項明定：「區分所有權人會議一
   般討論事項，除公寓大廈區分所有權人大會決議通過之特別
   決議列舉明定事項外，應有區分所有權人過半數及其區分所
   有權人比例合計過半數出席，以出席人數過半數及區分所有
   權人比例佔出席人數區分所有權合計過半數之同意行之。」
   ，有系爭規約附卷可考。系爭社區雖於110年12月11日召開第
   33屆第一次區分所有權人會議，然因系爭社區區分所有權人
   數總計99人，區分所有全總計10246.22平方公尺，而該次出
   席區分所有權人人數計16人，出席區分所有全比例佔全體區
   分所有權17.82%，未達公寓大廈管理條例第31條規定之出席
   人數及區分所有權比例定額，故於110年12月18日召集第33屆
   第二次區分所有權人會議，仍因出席之區分所有權人僅為16
   人，出席區分所有全比例佔全體區分所有權16.92%，未達公
   寓大廈管理條例第32條第1項規定之出席人數及區分所有權比
   例定額，有系爭社區110年12月11日、110年12月18日區分所
   有權人會議附卷可參。揆諸前揭說明，該次區分所有權人會
   議所為決議，自屬不成立。因此，鍾富鎮雖為110年12月18日
   第二次區分所有權人會議所推舉之管理負責人，然其選任既
   然有瑕疵，核與公寓大廈管理條例第29條第1項規定不合，其
   擔任管理負責人之資格既有瑕疵，並非原告之法定代理人。
 ㈣又本院已於111年11月4日裁定命原告於送達後15日內具狀補正
   本件法定代理權之欠缺，該裁定並於111年11月10日合法送達
   於原告，有送達證書在卷可憑。原告雖於111年11月18日具狀
   補正系爭社區業於111年10月29日召開第34屆第一次區分所有
   權人會議，再次推選鐘富鎮管理負責人。然經被告於111年11
   月19日具狀陳報系爭社區111年10月29日區分所有權人會議紀
   錄觀之，因系爭社區區分所有權人數總計99人，區分所有全
   總計10246.22平方公尺，而該次出席區分所有權人人數計14
   人，出席區分所有全比例佔全體區分所有權15.57%，仍未達
   系爭社區規約第3條第9項、公寓大廈管理條例第31條或第32
   條第1項規定之出席人數及區分所有權比例定額，有系爭社區
   111年10月29日召開第34屆第一次區分所有權人會議紀錄為據
   ，揆諸前揭說明，該次區分所有權人會議所為決議，仍屬不
   成立。因此，鍾富鎮雖為111年10月29日第34屆第一次區分所
   有權人會議所推舉之管理負責人，且申請報備，然其選任既
   然有瑕疵，核與公寓大廈管理條例第29條第1項規定不合，其
   擔任管理負責人之資格既有瑕疵，仍非原告之法定代理人。
   是原告迄今仍未補正原告之法定代理人，本件原告起訴，未
   由法定代理人合法代理，自應予駁回。
三、依民事訴訟法第436條之23、第436條第2項、第249條第1項
    第4款、第95條、第78條，裁定如主文。
中　　華　　民　　國　　111 　年　　12　　月　  1　　日
                  臺灣新北地方法院板橋簡易庭
                      法　官　許珮育
以上正本係照原本作成。
如不服本裁定，應於送達後10日內向本院提出抗告狀，並繳納抗
告費新臺幣1,000 元。
中　　華　　民　　國　　111 　年　　12　　月　　2　　日
                      書記官　吳昌穆